【裁判字號】    89,訴,250
【裁判日期】    900424
【裁判案由】    毒品危害防制條例
【裁判全文】
臺灣宜蘭地方法院刑事判決                          八十九年度訴字第二五號
    公  訴  人  臺灣宜蘭地方法院檢察署檢察官
    被      告  丁○○
    指定辯護人  本院公設辯護人甲○○
右列被告因違反毒品危害防制條例案件，經檢察官提起公訴（八十九年度偵字第六一
五號），本院判決如左：
    主  文
丁○○連續轉讓第二級毒品，處有期徒刑壹年。
    事  實
一、丁○○基於轉讓第二級毒品安非他命（下稱安非他命）之概括犯意，於民國八十
    七年七、八月間起，至八十八年六月間止，在宜蘭縣羅東鎮○○路加油站及其他
    不詳處所，連續多次無償轉讓安非他命予乙○○、丙○○施用（以上二人由檢察
    官另案處理）。嗣經警於八十八年七月七日十五時許，持搜索票在宜蘭縣羅東鎮
    ○○街五十三巷十五號查獲丙○○、乙○○施用毒品案件時，方查悉上情。
二、案經宜蘭縣警察局宜蘭分局、三星分局報請臺灣宜蘭地方法院檢察署偵查起訴。
    理  由
一、訊據被告丁○○就無償轉讓安非他命多次予丙○○之事實，到庭供認不諱，惟其
    自警訊至偵審中，均矢口否認有何無償轉讓安非他命予乙○○之事實，辯稱：其
    與乙○○並不熟識，亦未曾與之共同吸食安非他命，不知乙○○為何作不實之指
    認等語。然查：
  (一)證人丙○○雖於警訊中，對被告自被告處取得安非他命之事實，指證歷歷，然其
    於偵查中則改口稱：其在警訊中所指綽號「蓮霧」之人，並非丁○○等語綦詳，
    惟細觀其於警訊中，除製作筆錄外，尚指認被告彩色近照，顯見其事後翻異前詞
    ，推諉綽號「蓮霧」之人並非被告各語，要係迴護之詞，堪難採信。然被告與證
    人丙○○間對安非他命供需關係，究否確屬有償之對價關係，除其單面指認外，
    尚乏確切證據足資證明，是被告販賣安非他命之犯行，仍難遽而認定。然參佐證
    人丙○○於警訊中對曾自被告處獲得安非他命施用之證詞，及被告到庭自承無償
    轉讓之供述，應可認定被告與證人丙○○間，確存有無償轉讓安非他命之供需關
    係無誤，堪認被告此部分之自白應非虛詞，洵可採信。
  (二)證人乙○○於警偵程序中，本證稱：其施用之安非他命來源乃向綽號「蓮霧」之
    丁○○購買，數量及金額均不等，價錢亦不一定等語綦詳。惟其於本院調查及審
    理中則改口結證稱：安非他命係丁○○無償提供，其若有需要安非他命抵癮時，
    多以電話聯絡丁○○，向之索取安非他命，或與之一起施用等語翔實。是互核證
    人乙○○先後於警偵調查程序及本院審理中，對究否以金錢對價向被告購買安非
    他命之事實，前後證述不一，惟就確曾自被告處，多次取得安非他命施用之事實
    ，證言均稱一致，是證人乙○○此部分前後相符一致之證言，應屬無瑕疵，而得
    作為認定本件事實真相之基礎。又觀之證人乙○○自承：與丁○○相識約有二、
    三年，以往亦常在一起與丙○○一同施用安非他命等語，可徵其與被告間，夙無
    怨懟，應無設詞誣攀之理。況其於警訊及偵審中所述，與被告聯絡之行動電話號
    碼，亦據被告於警訊中自承：該行動電話乃其姐所有，其使用至八十八年三月底
    後，才為現在之號碼等語，大致相符，足見證人所述之聯絡方式，並非虛詞。綜
    上，本件被告於轉讓安非他命予證人乙○○時，究否取得對價一節，尚難單憑證
    人乙○○於警偵程序中所為之片面指證，率而論斷，仍須其他積極證據證明，或
    有間接證據可資補強此間之合理可疑。然依證人乙○○事後所為對被告有利，難
    為有瑕疵之證述，再參酌證人與被告間之關係，其等二人之聯絡方式等跡證，已
    可認定被告確有無償轉讓安非他命予證人乙○○施用之事實。被告空言否認上情
    ，並抨擊被告證言之可憑信性，要屬無據，委無可採。
  (三)總上所陳，本件被告丁○○連續無償轉讓安非他命予丙○○、乙○○之事實，彰
    彰明甚如前述，公訴意旨認被告尚從中獲致對價，應為販賣之情，則乏直接或間
    接證據再予證明、補強。本件事證已臻明確，被告轉讓安非他命之犯行，堪以認
    定。
二、按安非他命係屬毒品危害防制條例第二條第一項第二款所明列之第二級毒品，被
    告轉讓安非他命之所為，係犯毒品危害防制條例第八條第二項轉讓第二級毒品罪
    ，其非法持有安非他命之低度行為，應為轉讓之高度行為所吸收，不另論罪。又
    其先後多次轉讓安非他命予丙○○、乙○○之行為，時間緊接，犯罪構成要件相
    同，顯係基於概括之犯意反覆為之，應依刑法第五十六條連續犯之規定論以一罪
    ，並加重其刑。公訴意旨認被告交付安非他命予丙○○、乙○○時，尚有收取對
    價，所為應係犯同條例第四條第二項販賣第二級毒品罪，容有未洽，詳如前述，
    惟轉讓毒品與販賣毒品，就其是否為無償提供抑有償給與，二者固有不同，但就
    改變原持有關係之點觀之，兩者基本事實並無所異，均係由轉讓者或販賣者交付
    予受讓人或買受人之行為。是公訴人縱以被告係犯販賣毒品罪提起公訴，然此因
    與成立轉讓毒品罪間之基本犯罪事實係屬同一，本院於不妨害同一事實之範圍內
    ，爰依法變更起訴書之引用法條，特此敘明。審酌被告屢次提供毒品予友施用，
    戕害他人身體健康甚鉅，對社會整體健康亦具潛在危害，及其犯罪動機、目的、
    手段，本應重罰，惟念其除施用毒品外，尚無其他不良素行，犯後亦坦承部分犯
    行，態度尚加等一切情狀，爰酌情量處如主文所示之刑，以資懲儆。
據上論斷，應依刑事訴訟法第二百九十九條第一項前段、第三百條，毒品危害防制條
例第八條第二項，刑法第十一條前段、第五十六條，判決如主文。
本案經檢察官林慧到庭執行職務
中      華      民      國      九十      年    四    月     二十四     日
                                  臺灣宜蘭地方法院刑事第二庭
                                          法  官  陳  嘉  年
右正本證明與原本無異。
如不服本判決，應於判決送達後十日內，向本院提出上訴狀。（應附繕本）
                                          書記官  詹玉  惠
中      華      民      國      九十      年    四    月       三十     日
附錄本案論罪科刑法條全文
毒品危害防制條例第八條第二項
轉讓第二級毒品者，處六月以上五年以下有期徒刑，得併科新臺幣七十萬元以下罰金
。


司法院資訊處製作；財團法人民間司法改革基金會備份。
